【裁判字號】    97,訴,1871
【裁判日期】    971222
【裁判案由】    毒品危害防制條例
【裁判全文】
臺灣基隆地方法院宣示判決筆錄          97年度訴字第1871號
公  訴  人  臺灣基隆地方法院檢察署檢察官
被      告  甲○○
指定辯護人  本院公設辯護人乙○○
上列被告因毒品危害防制條例案件，於中華民國97年12月22日下
午3 時37分，在本院第三法庭宣示判決，出席人員如下：
    法      官  陳伯厚
    書  記  官  黃士元
    通      譯  黃秀娟
法官起立朗讀判決主文、犯罪事實要旨、處罰條文、附記事項，
及告以上訴限制、期間並提出上訴狀之法院，且諭知記載其內容
：
一、主  文：
    甲○○施用第一級毒品，累犯，處有期徒刑捌月，扣案之海
    洛因壹包（淨重零點貳壹陸公克）沒收銷燬之。
二、犯罪事實要旨：
    如起訴書所載。（如附件）
三、處罰條文：
    毒品危害防制條例第10條第1 項、第18條第1 項、刑法第11
    條、第47條第1 項。
四、附記事項：
    無。
五、協商判決除有刑事訴訟法第454條之4第1項第1款於本訊問程
    序終結前，被告撤銷協商合意或檢察官撤回協商聲請者；第
    2款被告協商之意思非出於自由意志者；第4款被告所犯之罪
    非第455條之2第1項所定得以協商判決者；第6款被告有其他
    較重之裁判上一罪之犯罪事實者；第七款法院認應諭知免刑
    或免訴、不受理者情形之一，及違反同條第2項「法院應於
    協商合意範圍內為判決；法院為協商判決所科之刑，以宣告
    緩刑或2年以下有期徒刑、拘役或罰金為限」之規定者外，
    不得上訴。
六、如不服本件判決，得自收受判決送達之日起10日內，向本院
    提出上訴書狀，上訴於第二審法院。
中    華    民    國    97    年    12    月    22    日
                  臺灣基隆地方法院刑事第二庭
                      書  記  官  黃士元
                      法      官  陳伯厚
以上正本證明與原本無異。
本判決除有刑事訴訟法第455條之4第1項第1款、第2款、第4款、
第6款、第7款所定情形之一，或違反同條第2項規定者外，不得
上訴。
如有前揭除外情形，對於本件判決如有不服，應於收受本判決後
10日內向本院提出上訴書狀，其未敘述上訴理由者，並得於提起
上訴後10日內向本院補提理由書狀（均須按他造當事人之人數附
繕本）「切勿逕送上級法院」。
中    華    民    國    97    年    12    月    22    日
                      書  記  官  黃士元
附件：
臺灣基隆地方法院檢察署檢察官起訴書
                                    97年度毒偵字第2424號
    被      告  甲○○  男  55歲（民國○○年○月○○日生）
                        籍設臺北縣汐止市○○○路○段268號
                        6樓即汐止戶政事務所
                        現居基隆市○○區○○街319號2樓之
                        43
                        國民身分證統一編號：Ｚ000000000號
上列被告因違反毒品危害防制條例案件，業經偵查終結，認應提
起公訴，茲將犯罪事實及證據並所犯法條分敘如下：
        犯罪事實
一、甲○○前因施用第一級毒品案件，經觀察、勒戒後，認有繼
    續施用毒品之傾向，再依裁定令入戒治處所施以強制戒治，
    於民國92年2月20日交付保護管束期滿，由本署檢察官於92
    年3月25日，以92年度戒毒偵字第22號為不起訴處分確定。
    復因施用第一級毒品案件，經裁定令入戒治處所施以強制戒
    治，於92年9月23日入戒治處所執行強制戒治，惟因法律修
    正，於93年1月9日釋放出所，其刑案部分，則經臺灣基隆地
    方法院於92年10月20日，以92年度訴字第421號判處有期徒
    刑7月確定。又因施用第一、二級毒品案件，經臺灣士林地
    方法院於96年8月9日，以96年度訴字第400號分別判處有期
    徒刑7月、4月，定應執行有期徒刑8月確定。再因業務過失
    傷害案件，經臺灣臺北地方法院於97年2月29日，以97年度
    交易字第66號判處有期徒刑2月確定，上開2罪接續執行，於
    97年7月15日執行完畢。
二、詎其猶不知悔改，復基於施用第一級毒品海洛因之犯意，於
    97年9月12日中午12時許，在基隆市○○區○○街319號2樓
    之43之住處，以針筒注射方式，施用海洛因。嗣於同日18
    時45分許，在基隆市○○區○○路9號前，為警查獲，並當
    場扣得其丟棄於地上之海洛因1包（淨重0.216公克，取樣0.
    0053公克，餘重0.2107公克），經採尿送驗後，結果呈毒品
    嗎啡類之陽性反應，因而查悉上情。
三、案經基隆市警察局第二分局報告偵辦。
        證據並所犯法條
一、證據清單：
┌──┬──────────┬────────────┐
│編號│證據名稱            │待證事實                │
├──┼──────────┼────────────┤
│一  │被告甲○○之自白    │被告於上揭時地施用海洛因│
│    │                    │之事實                  │
├──┼──────────┼────────────┤
│二  │基隆市警察局第二分局│被告施用海洛因之事實    │
│    │偵辦毒品案件尿液檢體│                        │
│    │對照表、臺灣尖端先進│                        │
│    │生技醫藥股份有限公司│                        │
│    │濫用藥物檢驗報告各1 │                        │
│    │份                  │                        │
├──┼──────────┼────────────┤
│三  │刑案資料查註紀錄表、│被告為累犯及於強制戒治執│
│    │全國施用毒品案件紀錄│行完畢釋放後，5年內再犯 │
│    │表、法務部全國檢察官│之事實                  │
│    │線上查詢刑案人犯在監│                        │
│    │所最新資料報表各1份 │                        │
├──┼──────────┼────────────┤
│四  │海洛因1小包（驗餘淨 │被告施用海洛因之事實    │
│    │重0.2107公克）      │                        │
├──┼──────────┼────────────┤
│五  │毒品初步鑑驗報告單  │扣案物確實為海洛因之事實│
│    │1紙、交通部民用航空 │                        │
│    │局航空醫務中心毒品鑑│                        │
│    │定書1紙             │                        │
└──┴──────────┴────────────┘
二、核被告所為，係犯毒品危害防制條例第10條第1項之施用第
    一級毒品罪嫌。被告持有第一級毒品之低度行為，為施用之
    高度行為所吸收，請不另論罪。被告前受徒刑執行完畢後，
    5年內故意再犯本件有期徒刑以上之罪，為累犯，請依法加
    重其刑。扣案之海洛因（驗餘淨重0.2107公克）係違禁物，
    請依同條例第18條第1項前段之規定宣告沒收銷燬。
三、依毒品危害防制條例第23條第2項、刑事訴訟法第251條第1
    項提起公訴。
    此  致
臺灣基隆地方法院
中    華    民    國    97    年    11    月    24    日
                              檢察官  丙  ○  ○
本件正本證明與原本無異
中    華    民    國    97    年    11    月    26    日
                              書記官  王  雅  芳
附錄所犯法條︰
毒品危害防制條例第10條
施用第一級毒品者，處 6 月以上 5 年以下有期徒刑。
施用第二級毒品者，處 3 年以下有期徒刑。


司法院資訊處製作；財團法人民間司法改革基金會備份。
